【裁判字號】    98,易,711
【裁判日期】    981030
【裁判案由】    竊盜
【裁判全文】
臺灣屏東地方法院刑事判決               98年度易字第711號
公  訴  人  臺灣屏東地方法院檢察署檢察官
被      告  甲○○
                    現在臺灣臺南監獄執行中
上列被告因竊盜案件，經檢察官提起公訴（98年度偵字第757 號
），本院判決如下：
    主  文
甲○○竊盜，累犯，處有期徒刑柒月。又竊盜，累犯，處有期徒
刑柒月。應執行有期徒刑壹年。
    事  實
一、甲○○前曾於民國91年間因搶奪案件，經本院以91年度訴字
    第331 號判決判處有期徒刑3 年2 月，並迭經臺灣高等法院
    高雄分院、最高法院駁回上訴而確定，甫於96年2 月1 日縮
    刑期滿執行完畢。詎甲○○猶不知悛悔，竟基於意圖為自己
    不法所有之犯意，分別於97年5 月16日、同年7 月7 日之中
    午時分，無故侵入位於屏東縣內埔鄉○○村○○路292 巷5
    號之房間（無故侵入住宅部分未據告訴），分別竊取溫光隆
    所有之汽車鋼圈3 只、汽車車門1 片，得手後旋於行竊當日
    將竊得之物持往設於屏東縣內埔鄉○○村○○路128 號之瑾
    順資源回收場，售予不知情之丙○○，分別得款新台幣（下
    同）1,400 元、150 元，嗣經警循線查獲。
二、案經屏東縣政府警察局內埔分局報請臺灣屏東地方法院檢察
    署檢察官偵查起訴。
    理  由
一、按傳聞法則之重要理論依據，在於傳聞證據未經當事人之反
    對詰問予以核實，乃予排斥，惟若當事人已放棄對原供述人
    之反對詰問權，於法院審判時表明同意該等傳聞證據可作為
    證據，基於證據資料愈豐富，愈有助於真實發現之理念，並
    貫徹刑事訴訟法修法加重當事人進行主義之精神，確認當事
    人對於證據能力有處分權之制度，傳聞證據經當事人同意作
    為證據，法院認為適當者，亦得為證據。本件當事人已表示
    對於全案卷證所存證據（含供述及非供述證據）均同意有證
    據能力，本院復斟酌該等證據並非非法取得，亦無證明力明
    顯過低之情形，以之作為證據，應屬適當，是依刑法訴訟法
    第159 條之5 第1 項規定，應認該等證據均得採為證據。
二、被害人溫光隆所有之汽車鋼圈3 只、汽車車門1 片遭竊之事
    實，業據證人溫光隆於警詢時證述明確，並有贓物認領保管
    單1 紙在卷足憑；又被告甲○○分別於97年5 月16日14時許
    、同年7 月7 日13時許持上開汽車鋼圈3 只、汽車車門1 片
    售予丙○○，得款1,400 元、150 元之事實，亦據證人丙○○於警詢時及本院審理時證述明確，並有收受物品登記彙整
    表2 紙附卷可稽，堪認被害人溫光隆所有之汽車鋼圈3 只、
    汽車車門1 片遭竊後為被告持之售予丙○○。而訊據被告於
    警詢時、偵查之初及本院審理之初均否認為上揭竊盜犯行，
    並辯稱係乙○○所竊取，係乙○○叫其變賣云云，惟被告於
    偵查中及本院審理時與乙○○同在庭，而聽聞乙○○否認其
    說後，均已坦承為上揭竊盜犯行，且證人乙○○於警詢時及
    本院審理時均證稱未竊取上開汽車鋼圈3 只、汽車車門1 片
    ，未叫被告持上開物品變賣等語，況證人乙○○其於97年7
    月7 日11時20分許因另涉竊盜案件為警查獲，當日即遭羈押
    等情，分別有其警詢筆錄、臺灣高等法院在監在押全國記錄
    表可憑（分別見警卷第52頁以下、本院卷第48頁），則乙○○既於97年7 月7 日上午即遭警查獲，斷無可能於當日13時
    許仍請被告持贓出售，是被告所辯顯係卸責之詞，不足採信
    ，自應認其於偵查中及本院審理時所為之自白始與事實相符
    ，並與證人溫光隆、丙○○上開所證一致，本件事證明確，
    被告犯行洵堪認定。
三、核被告甲○○所為，係犯刑法第320 條第1 項之竊盜罪。被
    告前後2 次竊盜犯行，犯意個別、行為互殊，皆可獨立評價
    ，應予分論併罰。被告前有如事實欄所示論罪科刑及執行之
    前科，並於96年2 月1 日縮刑期滿執行完畢等情，有臺灣高
    等法院被告前案紀錄表1 份在卷可稽，其於受徒刑之執行完
    畢，5 年以內故意再犯本件有期徒刑以上之罪，為累犯，所
    犯2 罪均應依刑法第47條第1 項之規定加重其刑。爰審酌被
    告正值壯年，竟貪圖小利而為本件竊盜犯行，且犯罪後復空
    言矯飾，直至無可否認始願坦承而要求從輕量刑，足見其心
    存僥倖之不正態度，顯亟待矯治，並參酌其犯罪之目的、手
    段等一切情狀，依檢察官所請量處如主文所示之刑，並定其
    應執行之刑，以資懲儆。
據上論斷，應依刑事訴訟法第299 條第1 項前段，刑法第320 條
第1 項、第47條第1 項、第51條第5 款，刑法施行法第1 條之1
，判決如主文。
本案經檢察官任亭到庭執行職務。
中    華    民    國    98    年    10    月    30    日
                  刑事第五庭    法  官  林家聖
以上正本證明與原本無異。
如不服本判決應於收受判決後10日內向本院提出上訴書狀，並應
敘述具體理由；其未敘述上訴理由者，應於上訴期間屆滿後20日
內向本院補提理由書（均須按他造當事人之人數附繕本）「切勿
逕送上級法院」。
中    華    民    國    98    年    10    月    30    日
                                書記官  陳蓉柔
附錄本判決論罪之法條：
刑法第320條第1項
意圖為自己不法之所有或第三人不法之所有，而竊取他人之動產
者，為竊盜罪，處五年以下有期徒刑、拘役或五百元以下罰金。


司法院資訊處製作；財團法人民間司法改革基金會備份。
